【裁判字號】    98,審撤簡抗,1
【裁判日期】    980508
【裁判案由】    第三人撤銷之訴
【裁判全文】
臺灣臺北地方法院民事裁定           98年度審撤簡抗字第1號
抗  告  人  甲○○
相  對  人  乙○○
            丙○○
上列當事人間第三人撤銷之訴事件，抗告人對於中華民國98年3
月19日本院臺北簡易庭98年度北撤簡字第1號裁定提起抗告，本
院裁定如下：
    主  文
原裁定關於核定訴訟標的價額部分廢棄。
本件訴訟標的價額核定為新台幣拾柒萬伍仟元。
抗告費用新台幣壹仟元由相對人負擔。
    理  由
一、抗告意旨略以：原裁定將抗告人三項請求對應之訴訟標的價
    額併計，而核定抗告人與相對人間第三人撤銷之訴事件之訴
    訟標的價額為新台幣（下同）1,125,000元，應繳納第一審
    裁判費12,187元；然而，抗告人三項訴訟標的經濟目的均相
    同，亦即在於保全抗告人對相對人丙○○之出資額返還，其
    訴訟標的價額應以375,000元定之。為此提起本件抗告，求
    為廢棄原裁定等語。
二、依民事訴訟法第七十七條之二第一項規定：「以一訴主張數
    項標的者，其價額合併計算之。但所主張之數項標的互相競
    合或應為選擇者，其訴訟標的價額，應依其中價額最高者定
    之」。按訴訟標的價額，應以原告如獲勝訴判決所得受之客
    觀上利益定之；而原告雖以一訴主張數項標的，倘其數項標
    的自經濟上觀之，其利益不超出終局標的之範圍者，其訴訟
    標的之價額，應依其中價額最高者定之。查：
  (一)抗告人於原審係起訴主張：其於民國80年11月間出資500萬
    元設立訴外人悅勝有限公司，並借用包括相對人孫慧芳在內
    等五人之名義登記為悅勝有限公司股東，相對人孫慧芳最後
    所登記之出資額為375,000元，其與相對人孫慧芳之間存有
    借名登記契約關係；矧相對人孫慧芳竟與相對人乙○○於本
    院93年度北簡字第14751號返還股權等事件中成立訴訟上和
    解，相對人孫慧芳願將出資額375,000元返還相對人乙○○
    ，且願協同辦理股東變更登記。抗告人爰提起第三人撤銷之
    訴，撤銷上開訴訟上和解內容，且終止與相對人孫慧芳間借
    名登記契約，而聲明：確認相對人間就悅勝有限公司之出資
    額375,000元之信託借名登記法律關係不存在；本院93年度
    北簡字第14751號民事和解筆錄應予撤銷；相對人孫慧芳應
    將其名下之出資額375,000元變更名義登記為抗告人所有，
    且協同抗告人向悅勝有限公司辦理股東名義變更登記等情，
    此詳閱抗告人起訴狀即明。
  (二)經查，抗告人雖為三項應受判決事項之聲明，且三項訴訟標
    的各不相同，但其倘獲勝訴判決，最終所獲得之客觀利益即
    為出資額375,000元之返還，揆諸前開說明，本件訴訟標的
    價額自應以375,000元定之。
  (三)準此，原裁定將本件訴訟標的價額核定為1,125,000元，依
    法自有未合。抗告意旨指摘原裁定核定訴訟標的價額為不當
    ，求予廢棄，為有理由，爰由本院將原裁定關於核定訴訟標
    的價額部分廢棄，並核定本件訴訟標的價額為375,000元。
三、依民事訴訟法第四百三十六條之一第三項、第四百九十五條
    之一第一項、第四百五十條、第九十五條、第七十八條、第
    八十五條第一項前段，裁定如主文。
中    華    民    國    98    年    5     月    8     日
                  民事第六庭  審判長法  官  劉坤典
                                    法  官  劉又菁
                                    法  官  賴錦華
以上正本係照原本作成。
本裁定不得抗告。
中    華    民    國    98    年    5     月    8     日
                                    書記官  張馨文


司法院資訊處製作；財團法人民間司法改革基金會備份。
